臺灣橋頭地方法院民事判決　　　　　 110年度橋小字第1768號
原　　　告　徐郁軒　

被　　　告　阮氏艷　

上列當事人間請求損害賠償事件，原告提起刑事附帶民事訴訟，
經本院刑事庭移送前來（110 年度交簡附民字第248 號），本院
於民國111 年1 月27日言詞辯論終結，判決如下：
    主  文
被告應給付原告新臺幣參萬貳仟肆佰壹拾玖元，及自民國一一
○年八月二十七日起至清償日止，按週年利率百分之五計算之利
息。
原告其餘之訴駁回。
訴訟費用新臺幣壹仟元由被告負擔。
本判決第一項得假執行。但被告如以新臺幣參萬貳仟肆佰壹拾玖
元為原告預供擔保，免為假執行。
原告其餘假執行之聲請駁回。
    事實及理由
一、按小額訴訟之訴狀送達後，原告不得將原訴變更或追加他訴
    ，但擴張或減縮應受判決事項之聲明者，不在此限，民事訴
    訟法第436 條之23、第436 條第2 項、第255 條第1 項第3
    款定有明文。本件原告提起刑事附帶民事訴訟時原請求：被
    告應給付原告新臺幣（下同）80,786元，及自起訴狀繕本送
    達翌日起至清償日止，按週年利率5 ％計算之利息；嗣於訴
    狀送達後，減縮聲明為：被告應給付原告72,496元，及自起
    訴狀繕本送達翌日起至清償日，按週年利率5 ％計算之利息
    。經核原告前、後聲明所據，均為兩造於民國109 年11月11
    日9 時52分許，駕車發生交通事故此同一事實，僅特定其請
    求之賠償項目與金額，徵諸首揭規定，自予准許。
二、被告未於言詞辯論期日到場，核無民事訴訟法第386 條各款
    所列情形，爰依原告聲請，由其一造辯論而為判決。
三、原告主張：被告於109 年11月11日9 時52分許，駕駛車牌號
    碼000- 0000 號自用小客車，沿高雄市大社區中山路由西往
    東方向行駛，行經該路段115 號對面路旁，欲迴轉至對向車
    道時，疏未注意來往車輛即貿然跨越雙黃線迴轉，適有原告
    騎乘車牌號碼000- 0000 號普通重型機車，沿中山路由東往
    西方向行駛至該處，見狀閃避不及自摔倒地，因而受有右側
    足部挫傷、左側前臂擦傷、雙膝部擦傷、右側足部擦傷之傷
    害（下稱系爭事故）。嗣原告因系爭事故已支出醫療費用88
    0 元，受有衣服、鞋子等毀損之損失6,000 元，且因上揭傷
    勢，系爭事故發生後之1 個半月均無法從事外送工作，受有
    不能工作之薪資損失55,616元。爰依民法侵權行為之法律關
    係提起本訴，請求被告賠償前列費用及精神慰撫金10,000元
    等語。聲明：被告應給付原告72,496元，及自起訴狀繕本送
    達翌日起至清償日止，按週年利率5 ％計算之利息；願供擔
    保，請准宣告假執行。
四、被告未於言詞辯論期日到場，亦未提出書狀作任何聲明或陳
    述。
五、本院之判斷
  ㈠按因故意或過失，不法侵害他人之權利者，負損害賠償責任
    ；汽車、機車或其他非依軌道行駛之動力車輛，在使用中加
    損害於他人者，駕駛人應賠償因此所生之損害；不法侵害他
    人之身體或健康者，對於被害人因此喪失或減少勞動能力或
    增加生活上之需要時，應負損害賠償責任；不法侵害他人之
    身體、健康、名譽、自由、信用、隱私、貞操，或不法侵害
    其他人格法益而情節重大者，被害人雖非財產上之損害，亦
    得請求賠償相當之金額，民法第184 條第1 項前段、第191
    條之2 前段、第193 條第1 項、第195 條第1 項定有明文。
  ㈡經查，原告主張之系爭事故發生經過，及其受有右側足部挫
    傷、左側前臂擦傷、雙膝部擦傷、右側足部擦傷之傷害，業
    據其提出健仁醫院醫療費用收據為佐證（見附民卷第7 頁）
    ，經本院核閱被告因系爭事故而涉過失傷害犯行之本院110
    年度交簡字第1526號刑事卷宗資料無訛，且有高雄市政府警
    察局交通警察大隊110 年12月16日高市警交安字第11072782
    300 號函檢附之現場照片可佐（見本院卷第41至51頁），又
    被告經合法通知，未於言詞辯論期日到場，亦未提出書狀作
    何聲明或陳述，是此部分之事實，自堪審認。從而，被告駕
    駛車輛之過失駕駛行為，既使原告之身體權利受有損害，則
    原告依民法侵權行為法律關係，請求被告應就原告所受之損
    害範圍負賠償責任，自屬有據。
  ㈢茲就原告所主張之各項賠償金額是否有理，分述如下：
  1.醫療費用部分：
    原告主張其因前揭傷勢前往健仁醫院就醫支出之醫療費用共
    880 元，有前開醫療費用收據附卷可稽（見附民卷第7 頁）
    ，核屬必要，原告此部分請求自屬有據。
  2.財物毀損（含衣服、鞋子）6,000 元之損失部分：
    原告主張其因系爭事故受有財物毀損（含衣服、鞋子）6,00
    0 元之損失等情，並未提出任何毀損照片、購買新品費用明
    細資料為依據。然而，原告因系爭事故所受傷勢，既包含左
    前臂、雙腳等情，有如前載，則其受有該等傷勢時，身著之
    衣服、鞋子受有損壞，應屬事理之常；稽以一般人日常生活
    使用之衣物、鞋子等用品，本無長久保存收據，以備遭他人
    惡意毀損時，可順利求償之理，故就原告請求財物毀損部分
    ，本院爰依民事訴訟法第222 條第2 項之規定，參酌系爭事
    故現場照片之客觀情狀，與原告自承衣物、鞋子都是事故前
    1 年多購買的等語（見本院卷第57頁）等情事，並衡量財產
    使用本有一定年限，請求損害賠償時，均予以折舊之法理等
    一切具體情狀後，認原告請求之財物毀損，應以其主張購買
    金額之50％為限，即3,000 元（計算式：6,000 元×50％=
    3,000 元）；逾此部分之請求，則非有理。
  3.不能工作之薪資損害55,616元部分：
    原告主張其因系爭事故所受傷勢影響，1 個半月均無法工作
    ，以其在系爭事故發生前之平均月薪資27,808元計算，總計
    受有不能工作之薪資損害55,616元等情，提出在職證明書等
    件為據（見附民卷第11頁）。依據該在職證明書所載，原告
    請假日期為109 年11月11日至同月30日，平均月收入為27,8
    08元，則原告僅請假20日無法工作，薪資損失應為18,539元
    （計算式：27,808÷30×20≒18,539，小數點以下四捨五入
    ），則依此計算，足認原告所受不能工作之損失為18,539元
    ，則原告請求被告賠償此部分之損失18,539元，洵屬有據，
    應予准許；逾此範圍之金額，則無理由，應予駁回。
  4.精神慰撫金10,000元部分：
    按法院對於慰撫金之量定，應斟酌兩造身分、地位及經濟狀
    況等關係定之。次按慰藉金之賠償須以人格權遭遇侵害，使
    精神上受有痛苦為必要，其核給之標準固與財產上損害之計
    算不同，然非不可斟酌雙方身分資力與加害程度，及其他各
    種情形核定相當之數額。原告因系爭事故致受有前述傷害，
    其身體、健康等人格權遭侵害，並因此須至醫療院所診治，
    忍受疼痛不適，堪認精神上受有相當之痛苦，當得請求非財
    產上之損害。本院審酌原告為高中畢業，目前擔任作業員，
    平均月收入為3 萬元（見本院卷第59頁），兼衡兩造之財產
    所得資料（本院證物存置袋內稅務電子閘門財產所得調件明
    細表），另考量兩造身分、地位、經濟能力及原告所受侵害
    程度等一切情狀，認原告得請求之損害賠償金額以10,000元
    ，尚屬適當。
六、從而，原告依侵權行為之法律關係，請求被告給付原告32,4
    19元，及自起訴狀繕本送達翌日（即110 年8 月27日，見附
    民卷第13頁）起至清償日止，按週年利率5 ％計算之利息，
    為有理由，應予准許。逾此數額之請求，則無理由，應予駁
    回。
七、本件原告勝訴部分係就民事訴訟法第436 條之8 第1 項適用
    小額程序所為被告部分敗訴之判決，依同法第436 條之20規
    定，應依職權宣告假執行，原告所為宣告假執行之聲請，僅
    在促使法院為此職權之行使，本院自不受其拘束，仍應逕依
    職權宣告假執行，惟此部分聲請既已依職權宣告，無再命原
    告提供擔保之必要，此部分不另為准駁之諭知，至原告敗訴
    部分，其假執行之聲請即失所附麗，應併予駁回，附此敘明
    。
八、本件係經本院刑事庭以裁定移送前來，依刑事訴訟法第504
    條規定，本免納裁判費，然就原告請求之財物損失，非屬刑
    事附帶民事之範圍，依法仍應徵收裁判費，爰依職權定本件
    訴訟費用為1,000 元（即第一審裁判費），且審酌本件原告
    提起本件訴訟係屬必要，是關於訴訟費用負擔，應全由被告
    負擔，較屬公平。
中    華    民    國   111    年    2     月    17    日
                  橋頭簡易庭  法    官  郭育秀
以上正本係照原本作成。
民事訴訟法第436 條之24第2 項：對於本判決之上訴，非以違背
法令為理由，不得為之。
如對本判決上訴，須於判決送達後20日內向本院提出上訴狀，並
須表明原判決所違背之法令及其具體內容與依訴訟資料可認為原
判決有違背法令之具體事實之上訴理由（均須按他造當事人之人
數附繕本）。
中    華    民    國   111    年    2     月    17    日
                              書 記 官  塗蕙如
訴訟費用計算式：
裁判費（新臺幣）   1,000元
合計               1,000元